

# **І** Байков Алексей Сергеевич

35 лет, Нижний Новгород

### Python разработчик / Backend разработчик

Уровень: Junior, Junior+, Middle-Занятость: полная, частичная,

Формат работы: удаленная, в офисе

### Контакты

- +7 (929) 053-73-35
- https://t.me/alexbaikov
- @ alex@baikov.dev
- https://baikov.dev
- https://github.com/baikov

### Обо мне

Более 10 лет опыта в разработке и продвижении сайтов помогли мне приобрести обширные навыки. Надеюсь, что новый стек и углубление в бэкенд позволят мне участвовать в разработке более крупных и интересных проектов. Мои цели на этот год: стать Python-разработчиком уровня Middle+ и поднять уровень английского до B2.

# Опыт работы

菌 февраль 2021 — по настоящее время (1 год )

#### Изучение нового стека

Все изучаемые технологии применял на практике (проект allflags.ru)

Краткий список практических навыков:

- Администрирование VPS, работа с Heroku, AWS, Yandex. Cloud;
- Настройка Nginx, Traefik, Prometheus, Grafana;
- Работа с Docker и Docker Compose, основы CI/CD;
- Codestyle (flake8, black), тестирование (pytest, coverage), документирование (Sphinx);
- Контроль версий и процесс ветвления (git, github, git-flow, github-flow);
- Работа с Django, DRF, PostgreSQL, Redis, Celery, Flower.



菌 октябрь 2015 — по настоящее время (6 лет 4 мес)

ПКФ Луидор, Нижний Новгород (автомобильный завод, спецавтомобили)

## Web-разработчик, SEO-специалист

- Разработал сервис поиска запчастей по VIN (backend: Django и DRF, frontend: Vue.js);
- Разработка, доработка и продвижение сайтов компании на 1C-Bitrix;
- Более 3 лет опыта удаленной работы.



апрель 2012 — октябрь 2015 (3 года 7 мес)

#### Фриланс, собственные проекты

Full-stack разработчик, SEO специалист

- создание и продвижение сайтов (Joomla, WordPress, 1C-Bitrix, OpenCart).

Редокс, Москва (оптовая торговля, товары для здоровья)

Заместитель руководителя филиала

Редокс, Нижний Новгород (розничная торговля, товары для здоровья)

Менеджер по продажам

**歯** ноябрь 2006 — май 2008 (1 год 7 мес)

Тэлма Софт, Нижний Новгород (разработка ПО)

Инженер-стажер в отделе разработки и тестирования ПО

• Стажировка во время обучения в университете

# Образование

### ННГУ им. Лобачевского

Нижегородский государственный университет им. Н.И. Лобачевского

菌 2004-2009 (5 лет), очно, специалист

Факультет вычислительной математики и кибернетики

Специальность: **Прикладная математика и информатика** 

Квалификация: математик, системный программист

## **І** Языки

РусскийРоднойАнглийскийIntermediate

# Курсы

Docker

2021. slurm.io

Build a Backend REST API with Python & Django

2021, Udemi

Алгоритмы и структуры данных на Python 3 (МФТИ)

2021, YouTube

# І Проекты

## Флаги стран мира

baikov/allflags

### Сервис поиска запчастей

f https://parts.baikov.dev

baikov/autoparts

#### Книги

Чистый Python, Бейдер Д.
Грокаем алгоритмы, Адитъя Бхаргава
Секреты Python Pro, Дейн Хиллард
Django 3.0. Практика создания
веб-сайтов на Python, Дронов В. А.